臺灣高等法院刑事裁定
110年度抗字第405號
抗  告  人  
即  受刑人  林毅軒


上列抗告人即受刑人因違反毒品危害防制條例案件，不服臺灣桃
園地方法院109年度撤緩字第438號，中華民國109年12月7日撤銷
緩刑裁定（聲請案號：臺灣桃園地方檢察署109年度執他字第924
號、109年度執聲字第3489號），提起抗告，本院裁定如下：
    主  文
抗告駁回。
    理  由
一、聲請意旨略以：受刑人林毅軒前因毒品危害防制條例案件，
    經臺灣桃園地方法院（下稱桃園地院）於民國109 年1 月3 
    日以108 年度桃簡字第3047號判決處有期徒刑3 月，緩刑5 
    年，並於109 年2 月20日確定在案。而受刑人於緩刑期內即
    109 年3 月19日更犯施用第二級毒品罪，經臺灣臺北地方法
    院（下稱臺北地院）於109 年5 月29日以109 年度簡字第10
    62號判決處有期徒刑4 月，且於109 年9 月2 日確定，足認
    受刑人未改過遷善，並已動搖原判決認定受刑人有悔意而予
    緩刑宣告之基礎，無從認原緩刑之宣告得收其預期效果。受
    刑人顯非偶蹈法網或對其前所犯有所悔悟，自有執行刑罰之
    必要，已合於刑法第75條之1 第1 項第2 款所定撤銷緩刑宣
    告原因，爰依刑事訴訟法第476 條之規定，聲請撤銷緩刑之
    宣告等語。
二、原裁定意旨略以：受刑人林毅軒前因施用第二級毒品案件，
    經桃園地院以108 年度桃簡字第3047號判決處有期徒刑3 月
    ，緩刑5 年，於109 年 2 月20日確定。而受刑人於緩刑期
    內之109 年3 月19日再犯施用第二級毒品罪，經臺北地院以
    109 年度簡字第1062號判決處有期徒刑4 月，並於109 年9 
    月2 日確定，此有各該判決書及本院被告前案紀錄表在卷可
    稽，是受刑人於緩刑期內因故意犯他罪，而在緩刑期內受有
    期徒刑4 月刑之宣告確定乙節，堪以認定。原審考量受刑人
    前經宣告緩刑之罪，及其故意再犯之罪，均為施用第二級毒
    品罪，且係於5 年之緩刑期間甫起算1 月內即再犯該罪，可
    見受刑人未能珍惜此次緩刑之寬典而決心戒除毒品，無法遠
    離成癮性物質之濫用，足認原宣告之緩刑難收其預期效果，
    而有執行刑罰之必要。從而，檢察官聲請撤銷緩刑之宣告，
    於法並無不合，應予准許等語。
三、抗告意旨略以：原裁定就法益侵害性質、再犯原因、違反法
    規範情節是否重大、抗告人主觀犯意所顯現惡性及其反社會
    性等情，是否已使原宣告之緩刑，難收預期之效果等，均未
    論究。又原裁定未查明抗告人是否知悉原緩刑判決後始再施
    用毒品，抑或未知原緩刑判決即再施用，率爾推認原緩刑判
    決無收預期效果之可能，似嫌速斷。況且，抗告人除109年3
    月19日再有吸食之情外，於原緩刑判決後已不再使用毒品，
    並定時報到驗尿，均無毒品反應，可見原緩刑宣告足收遏止
    再犯之效力。是懇請鈞院撤銷原裁定云云。　　　
四、按刑法第75條之1第1項規定：「受緩刑之宣告而有下列情形
    之一，足認原宣告之緩刑難收其預期效果，而有執行刑罰之
    必要者，得撤銷其宣告：一、緩刑前因故意犯他罪，而在緩
    刑期內受六月以下有期徒刑、拘役或罰金之宣告確定者。二
    、緩刑期內因故意犯他罪，而在緩刑期內受六月以下有期徒
    刑、拘役或罰金之宣告確定者。...」是檢察官依刑法第75
    條之1 第1 項規定聲請撤銷緩刑，除須符合該條各款之要件
    外，本條並採裁量撤銷主義，賦予法院撤銷與否之權限，特
    於第1 項規定實質要件為「足認原宣告之緩刑難收其預期效
    果，而有執行刑罰之必要」，供作審認之標準。亦即於上揭
    「得」撤銷緩刑之情形，法官應依職權本於合目的性之裁量
    ，妥適審酌受刑人所犯前後數罪間，關於法益侵害之性質、
    再犯之原因、違反法規範之情節是否重大、受刑人主觀犯意
    所顯現之惡性及其反社會性等情，是否已使前案原為促使惡
    性輕微之被告或偶發犯、初犯改過自新而宣告之緩刑，已難
    收其預期之效果，而確有執行刑罰之必要，並就具體個案情
    形，衡酌原宣告之緩刑是否難收其預期之效果，而確有執行
    刑罰之必要，資以決定該緩刑宣告是否應予撤銷。
五、經查：
(一)抗告人即受刑人（下稱「抗告人」）林毅軒因違反毒品危害
    防制條例案件，經桃園地院以108年度桃簡字第3047號判決
    處以有期徒刑3月，並諭知易科罰金折算標準，同時宣告緩
    刑5年，於109年2月20日確定在案（下稱前案），而抗告人
    於緩刑期內之109年3月19日犯施用第二級毒品罪，經臺北地
    院以109年度簡字第1062號判決判處有期徒刑4月，並諭知易
    科罰金折算標準，於109年9月2日確定（下稱後案），嗣檢
    察官於109年12月3日向桃園地院聲請撤銷抗告人前案之緩刑
    宣告，以上有上開2份判決書正本附於執聲字第3489號卷、
    本院被告前案紀錄表第3、5頁以及臺灣桃園地方檢察署函文
    上桃園地院收狀章戳內印文日期（見撤緩字第438號卷第5頁
    ）可稽，足認抗告人受前案緩刑宣告後，有於緩刑期內因故
    意犯後案，而在緩刑期內受6月以下有期徒刑宣告確定之情
    形，且檢察官於後案判決確定後6個月內為撤銷緩刑宣告之
    聲請，合於刑法第75條之1第1項第2款、第2項及第75條第2
    項之規定。至原裁定引用聲請意旨時載為刑法第75條之1第1
    項第1款（見原裁定理由欄一），由原裁定「於5 年之緩刑
    期間甫起算1 月內即再犯該罪」之意旨（見原裁定理由欄三
    ）可知，前揭記載僅係文字誤植，附此敘明。
(二)又抗告人前經宣告緩刑之罪，及故意再犯之罪，均為施用第
    二級毒品罪，且係於5年緩刑期間甫起算1月內即再犯該罪，
    可見受刑人未能珍惜此次緩刑寬典而決心戒除毒品，足認原
    宣告之緩刑難收預期效果，而有執行刑罰之必要，業由原審
    於裁定理由中釋明（詳見原裁定理由欄三）；本院復考量受
    刑人前後罪所犯之施用第二級毒品罪，均為戕害自身健康，
    並對他人及社會產生潛在犯罪危險，抗告人亦於緩刑期間甫
    起算1月內即再犯相同性質犯罪，堪認抗告人具反社會性，
    且主觀上未能珍惜緩刑寬典，而決心戒除毒品，原宣告之刑
    已難收預期效果，是抗告意旨主張原裁定就法益侵害性質等
    情，是否已使原宣告之緩刑難收預期之效果等，均未論究，
    並非可採。又前案緩刑宣告，業於109年1月3日宣示，載明
    於該判決書主文，該判決書並記載教示規定（見前案判決書
    第1、3頁），經送達抗告人後計算上訴期間，而於109年2月
    20日確定，抗告意旨復未敘明有何不知前案緩刑判決之情事
    ，有抗告狀附於本院卷可佐，是抗告意旨主張原裁定未查明
    抗告人是否知悉原緩刑判決後始再施用毒品，率爾推認原緩
    刑判決無收預期效果之可能，亦非可採。末者，抗告人有於
    前案緩刑期內之109年3月19日故意犯後案而受6月以下有期
    徒刑宣告確定之情形，業如前述，則嗣後有無再使用毒品，
    已難認與前案緩刑宣告得否撤銷相涉，是抗告意旨主張除10
    9年3月19日吸食外，已不再使用毒品云云，仍非可採。綜上
    ，原裁定撤銷前案宣告之緩刑，尚無違法或不當，抗告人所
    為抗告，為無理由，應予駁回。
據上論斷，應依刑事訴訟法第412 條，裁定如主文。
中　　華　　民　　國　　110 　年　　3 　　月　　15　　日
　　　　　　      刑事第七庭  審判長法　官  孫惠琳
　　　　　　　　　　　　　　　　　  法　官  王惟琪
　　　　　　　　　　　　　　　　　  法　官  連雅婷
以上正本證明與原本無異。
不得再抗告。
                                    書記官  潘文賢
中　　華　　民　　國　　110 　年　　3 　　月　　16　　日